臺灣宜蘭地方法院刑事判決　　　　　　　　　　　　　九十三年度易字第三七四號
　　公　訴　人　臺灣宜蘭地方法院檢察署檢察官
　　被　　　告　甲○○　男　二.
右列被告因毒品危害防制條例案件，經檢察官提起公訴（九十三年度毒偵字第七八六
號），本院判決如左：
    主  文
甲○○連續施用第二級毒品，累犯，處有期徒伍月，如易科罰金以參佰元折算壹日。
    事  實
一、甲○○前因竊盜案件，經本院於民國八十九年十二月十九日以八十九年度易字第
    三四五號判處有期徒刑三月，於九十年三月十三日易科罰金執行完畢。
二、甲○○前因施用毒品案件，經臺灣宜蘭地方法院檢察署檢察官聲請本院以八十九
    年度毒聲字第一一五一號裁定送觀察、勒戒後，因認無繼續施用毒品傾向，由同
    署檢察官於八十九年三月三十日以八十九年度毒偵字第五０二號、毒偵緝字第六
    三號為不起訴處分（一犯）；復因施用毒品案件，經同署檢察官聲請本院以八十
    九年度毒聲字第六二八號裁定送觀察、勒戒後，亦認無繼續施用毒品傾向，由該
    署檢察官於八十九年七月十三日以八十九年度毒偵字第八八０號為不起訴處分（
    二犯）；竟不知悔改，仍基於施用第二級毒品安非他命抵癮之概括犯意，自九十
    三年四月間某日起至九十三年七月十六日下午一時三十分許回溯前四日內某時止
    （確實時間不詳），在宜蘭縣冬山鄉九份地區綽號「阿西」（姓名年籍不詳）之
    友人住處及其他不詳處所，連續施用第二級毒品安非他命多次。嗣於九十三年七
    月十六日上午十時許，在宜蘭縣冬山鄉○○路四六五巷二三號住處為警搜索查獲
    ，並於一樓客廳櫥櫃下方扣得不詳人士所有之吸食器一組，而查悉上情。
三、案經宜蘭縣警察局報告臺灣宜蘭地方法院檢察署檢察官偵查起訴。
    理  由
一、訊據被告甲○○於本院審理中固不否認自九十三年四月間某日起至九十三年七月
    五日止，多次施用第二級毒品安非他命之犯行，並有其所使用之0000000
    000號行動電話監聽譯文一件存卷供參，惟其仍矢口否認其餘施用第二級毒品
    安非他命之犯行，辯稱：伊於九十三年七月十六日採尿前十天均未施用安非他命
    云云。經查：
（一）被告於九十三年七月十六日下午一時三十分許為警採集之尿液經送請鑑驗結果
      ，確呈安非他命及甲基安非他命陽性反應，此有宜蘭縣警察局刑警隊偵辦第一
      、二級毒品案件犯罪嫌疑犯尿液送驗編號、姓名對照表及慈濟大學濫用藥物檢
      驗中心九十三年七月二十三日慈藥字第九三０七二三０二號函所附之檢驗報告
      各一紙存卷可稽。又本院依職權將被告之尿液送請法務部調查局以螢光偏極免
      疫分析法及氣相層析質譜儀分析法複驗結果，亦呈甲基安非他命陽性反應，此
      有該局九十三年十一月二日調科壹字第０九三六二四一五八八０號檢驗通知書
      一紙在卷可參。而按被告尿液係以螢光偏極免疫分析法初步檢驗後，再以氣相
      層析質譜儀分析法確認有毒品反應，且以氣相層析質譜儀之方法作藥物及其代
      謝產物之定性及定量分析檢驗者，因其原理係檢品經氣化後，通過層析管分離
      純化，再將純化後的成分循序送入質譜儀做個別的鑑定，因質譜儀所測定之圖
      譜，在化學上被公認具有指紋特性，故可據以完全判定該檢品係為何種化合物
      。復按安非他命存於人體內之時間，固因吸食或施用量之多寡、個人體質、年
      齡之不同而有差異，惟一般而言，最長可能不會超過四日（即九十六小時），
      有行政院衛生署藥物食品檢驗局八十一年二月八日（八一）藥檢壹字第○○一
      一五六號函為憑。是被告既係於九十三年七月十六日下午一時三十分許採尿送
      驗，且其尿液經鑑定呈毒品安非他命之陽性反應，堪信被告確有於九十三年七
      月十六日下午一時三十分許往前回溯九十六小時內之某時，在不詳處所，施用
      第二級毒品安非他命之犯行，參諸施用毒品者多有成癮性，則被告前揭所辯，
      應為飾卸之詞，不足採信。
（二）茲查，被告前因施用毒品案件，經臺灣宜蘭地方法院檢察署檢察官聲請本院以
      八十九年度毒聲字第一一五一號裁定送觀察、勒戒後，因認無繼續施用毒品傾
      向，由同署檢察官於八十九年三月三十日以八十九年度毒偵字第五０二號、毒
      偵緝字第六三號為不起訴處分；復因施用毒品案件，經同署檢察官聲請本院以
      八十九年度毒聲字第六二八號裁定送觀察、勒戒後，亦認無繼續施用毒品傾向
      ，由該署檢察官於八十九年七月十三日以八十九年度毒偵字第八八０號為不起
      訴處分，有該不起訴處分書及臺灣高等法院被告全國前案紀錄表各一件在卷足
      佐。
    是綜上所述，本件事證已臻明確，被告於五年內三犯施用毒品之犯行洵堪認定，
    應予依法論科。
二、核被告甲○○所為，均係犯毒品危害防制條例第十條第二項施用第二級毒品罪。
    其持有第二級毒品安非他命之低度行為，為施用第二級毒品安非他命之高度行為
    所吸收，不另論罪。而其前後多次施用第二級毒品安非他命之犯行，時間緊接，
    方法相同，觸犯構成要件相同之罪，顯係基於概括犯意為之，應依刑法第五十六
    條連續犯之規定，論以一罪，並加重其刑。起訴書雖僅就被告於九十三年七月十
    六日下午一時三十分許採尿時回溯三日之施用第二級毒品安非他命之犯行提起公
    訴，然檢察官就犯罪事實一部起訴者，效力及於全部，被告自九十三年四月間某
    日起至九十三年七月十六日下午一時三十分許回溯前四日內某日時止（確實時間
    不詳）其餘施用第二級毒品安非他命之犯行，與前揭起訴部分，均有連續犯之裁
    判上一罪關係，已為起訴效力所及，本院自應予以審判，併此敘明。末查，被告
    前因竊盜案件，經本院於八十九年十二月十九日以八十九年度易字第三四五號判
    處有期徒刑三月，於九十年三月十三日易科罰金執行完畢，有卷附之臺灣高等法
    院被告全國前案紀錄表在卷可查，其於前案有期徒刑執行完畢五年內，再犯本件
    有期徒刑以上罪，為累犯，應依法加重其刑，並遞加重之。爰審酌被告素行不佳
    ，前已受有觀察、勒戒之處分，仍不知戒除毒癮，顯見涉毒已深，應予較長期間
    隔離俾利遠離毒品，並斟酌其犯罪動機、目的、手段、智識程度，及犯罪之態度
    等一切情狀，量處如主文所示之刑，並諭知易科罰金折算標準，以資懲儆。
三、至扣案之吸食器一組，被告甲○○於本院審理中堅詞否認為其所有，辯稱：扣案
    吸食器查獲當時伊人在二樓，並未見到查獲情形，該吸食器並非伊所使用等語。
    經查，雖被告於警詢中陳稱：「這可能是我以前吸食安非他命所留下來的」等語
    （見警詢卷第五頁）。然證人即查獲本件扣案物品之宜蘭縣警察局刑警隊員警乙
    ○○於本院審理中結證稱：該吸食器在樓下餐廳附近五斗櫃下方的縫隙找到，該
    吸食器係站立在五斗櫃下方，要趴在地上才能看到，查獲當時被告人在樓上，可
    是那個吸食器看起來好像是很久沒有使用，當時被告不承認吸食器是他的，並說
    是我們栽贓等語（見本院九十三年十一月二十九日審理筆錄）。顯見被告於吸食
    器查獲當時並未在場，且當場向員警否認該吸食器為其所有，核與被告於本院審
    理中所言相符。再參諸扣案吸食器外觀陳舊，似已許久未經使用，此據證人乙○
    ○結證在卷，則被告既於查獲當日即九十三年七月十六日下午一時三十分許採尿
    時回溯前四日內有施用第二級毒品安非他命之犯行，如被告係使用該吸食器施用
    毒品，何以該吸食器係長久未經使用之跡象？故實難僅以被告於警詢中之陳述即
    認扣案吸食器為被告所有，並供其施用第二級毒品安非他命所用之物，爰不併予
    宣告沒收，附此敘明。
據上論斷，應依刑事訴訟法第二百九十九條第一項前段，毒品危害防制條例第十條第
二項，刑法第十一條前段、第五十六條、第四十七條、第四十一條第一項，罰金罰鍰
提高標準條例第二條，判決如主文。
本案經檢察官劉憲英到庭執行職務。
中　　　華　　　民　　　國　　九十三　　年　　 十二 　　月　　　十　　　日
                                  臺灣宜蘭地方法院刑事第四庭
                                      審判長法  官  林  惠  玲
                                            法  官  辜  漢  忠
                                            法  官  郭  顏  毓
右正本證明與原本無異。
如不服本判決，應於判決送達後十日內，向本院提出上訴狀（應附繕本）。
                                            書記官  莊  淑  茹
中　　　華　　　民　　　國　　九十三　　年　　 十二 　　月　　 十三 　　日
附錄本案論罪科刑法條全文：
毒品危害防制條例第十條
施用第一級毒品者，處六月以上五年以下有期徒刑。
施用第二級毒品者，處三年以下有期徒刑。
